Inventaris van het archief van S.C. Nederburgh [levensjaren 1762-1811], 1606-1809 en van de familie Nederburgh, 1458-1965
Nationaal Archief, Den Haag
- FAMILIE NEDERBURGH, V
  - KRANTEN EN GEDRUKTE ARTIKELEN
    - "Belangrijke brieven over de Nieuwe samenstelling van de Asiatischen Raad als mede over eenige andere gewigtige onderwerpen; gedeeltelijk gewisseld, gedeeltelijk nog zullende gewisseld worden, tussen Justus Plebeius te Rotterdam en Decius Batavus te Amsterdam" no. 4 en 5, Gedrukt, 1804 mei 4 - 6; mei 30 - juni 6; 1600; 2 katernen
    - "Haarlemsche Courant", 1827-1870; 1601; 1 omslag
    - G.W. Vreede, Mr Laurens Pieter van de Spiegel en zijn tijdgenoten (1737-1800), Utrecht. Gedrukt, 1874; 1602; 2 banden
    - "Het charter van Nederburgh" door mr G.J. Grashuis; artikel in vier stukken in drievoud, z.j. (1896); 1603; 1 pak
      Dit artikel is gepubliceerd in de Indische Gids, 1896 II
    - Krantenknipsels, advertenties etc. uit verschillende jaren, 1604; 1 omslag
    - Prijscouranten voor wijn en likeur. Gedrukt, z.j.; 1605; 2 stukken
    - "Weekblad voor Indië" onder redactie van M. van Geuns, 1904 mei 1 en 7; 1606; 2 stukken
  - STUKKEN WAARVAN HET VERBAND MET HET ARCHIEF NIET KON WORDEN VASTGESTELD
    - Testament van Frans Claesz O.F.M. ten gunste van het convent St. Paulus te Amsterdam, opgemaakt door notaris Coenradus Jansz., 1431 augustus 8; 1607; 1 charter
    - Extrakt-resolutie van de vroedschap van Haarlem over begrafenissen. Gedrukt, 1717 januari 28; 1608; 1 stuk
    - Lijsten van provisie verstrekt aan Adriaen Valckenier en Paul Schagen voor de terugreis naar patria, 1742; 1609; 3 stukken
    - "Kort bericht omtrent het voorgevallene te Elburg gedurende de doortocht der retireerende troupen", 17..; 1610
    - Boekje met Franse grammatica regels, z.j.; 1611; 1 band
    - "Katabasis van Xerxes" gedicht op de veldtocht van Napoleon, 1813 maart 8; 1612; 1 omslag
    - Verslag van de muiterij van de Boeginese recruten aan boord van het schip "Fatal Kahir", kapitein Mohammed Yassin, op weg van Makassar naar Java door I.N. Vosmaer, 1828 november; 1613; 1 omslag
    - Verhandeling over tijdrekenkunde door W.A. Willems, z.j.; 1614; 1 stuk
    - Brieven aan ? van Coos en van M. Jorissen, z.d. en 1917 juni 25; 1615; 2 stukken
    - Verklaring van goed gedrag voor kapitein Beugel, afgegeven door schepenen van Wuestwesel, 1793 april 12; 1616; 1 stuk
    - Stukken betreffende graven in de Waalse kerk te Amsterdam in het bezit van respectievelijk Pieter en Margaretha Bartels, 1722-1760; 1617; 3 stukken
    - Tekeningen, z.j.; 1618; 2 stukken
    - Spelletjes, raadsels en gedichten, z.j.; 1619; 1 omslag
  - AANVULLING 1999
    - Familie Nederburgh, 1
      Bij het iconografisch Bureau te Den Haag berusten twee foto-albums en een aantal losse foto's betreffende leden van de familie Nederburgh en aanverwanten
      - Cornelis Bastiaan Nederburgh1790-1865, 1.1
        - Portretfoto van hem, in tweevoud, ca. 1860; 1620; 2 stukken
          Verschillende formaten
      - Clementina Cornelia Elisa Nederburgh-Gevers1798-1875, 1.2
        - Portretfoto van haar, in tweevoud, ca. 1860; 1621; 2 stukken
      - Johan Jacob Nederburgh1801-1871, 1.3
        - Ingekomen brief van zijn broer Cornelis Bastiaan, 1821; 1622; 1 stuk
          In het Frans
      - Abraham Nederburgh1826-1903, 1.4
        - Ingekomen brief van Eva Sophia Theben Tervile-Evertsz inzake de kosten van onderhoud van zijn neven Herman Gerard en Izak Alexander Nederburgh, ca. 1876; 1623; 1 stuk
      - Sebastiaan Cornelis Herman Nederburgh1828-1903, 1.5
        - Ingekomen brieven, met enkele concept-antwoorden en een bijlage, 1875-1903; 1624; 1 omslag
          Afzenders:
          - W.K. baron van Dedem, 1892, 1894
          - H.D. Levyssohn Norman, 1877
          - P.A. van der Lith, 1899
          - Abraham Nederburgh (zijn broer), 1875, 1902-1903
          - Maria Deborah Nederburgh (zijn nicht), 1902
          - N.N., 1889
          - N.G. Pierson, 1878-1879
          - J. Spanjaard, 1889
          - jhr. H. van der Wijck, 1879
          Twee brieven zijn in het Maleis
        - Portretfoto van hem, met portretfoto van Frederik s'Jacob (1822-1901), gouverneur-generaal van Nederlands-Indië, beide in ambtscostuum, 19e eeuw; 1625; 2 stukken
      - Geertruida Alexandra Sara Elisabeth Nederburgh-Theben Tervile1838-1864, 1.6
        - Portretfoto's van haar, ca. 1860; 1626; 3 stukken
      - Maria Johanna Nederburgh-van Gennep1837-1912, 1.7
        - Ingekomen brieven van haar stiefzoon Cornelis Bastiaan Nederburgh, 1902-1903; 1627; 2 stukken
          Zie ook inv, nr. 1270
      - Cornelis Bastiaan Nederburgh1858-1943, 1.8
        - "Curiosa op mij persoonlijk betrekking hebbende", ingekomen nieuwjaarswensen, stukken betreffende het huwelijk van Arend Hulshoff Pol met Elfriede Greinert, teksten van gedichten en van een geloofsbelijdenis, met verzamelde stukken en foto's van de ruïne van de "Nederburg" in de Eiffel, 1870, 1874, 1908-1910, 1922, 1929-1931, 1942 en z.d.; 1628; 1 omslag
        - Schoolrapporten van het Erasmiaans Gymnasium te Rotterdam voor hem, met declaratie van M. de Salverda de Grave voor door hem genoten onderwijs, stukken betreffende zijn verloving en huwelijk met Caroline Wilhelmina Hulshoff Pol, gedrukt, en stukken inzake de viering van hun gouden bruiloft, 1871-1872, 1887-1888, 1938; 1629; 1 omslag
          Zie ook inv. no. 1209
        - Ingekomen particuliere en ambtelijke brieven en prentbriefkaarten, met enkele concept-antwoorden, 1885-1941; 1630; 1 omslag
          Bond van Gepensioneerde Burgerlijke Landsdienaren en Locale Ambtenaren in Nederlandsch-Indië, 1936
          N.N. Bouchien (?), 1936
          J. Brady, 1936
          J. Englberger, 1926
          N.N. Ermeling, 1901
          R. Fruin, 1885
          K.M.L. ter Horst, 1938
          Indische Rubber Compagnie, 1926
          Intendance der Gouvernements-hotels, 1905
          H.J. Kiewiet de Jonge jr.,1922
          Sultan van Lingga en Riouw, 1901
          N.N. Meiss, 1926
          J.W. Muller, 1938
          N.N., 1917
          Cor N.N., 1918
          D. en Dirk N.N., 1934
          H. en Jetty N.N., 1925
          Jan N.N., 1930
          E.G. Nederburgh (zijn dochter), 1937
          H.G. Nederburgh (broer), 1913
          M.W. (Mia) Nederburgh (zijn halfzuster) e.a., 1911
          S.C.H. Nederburgh (zijn zoon), 1915, 1928, 1930, 1937
          Nederlandsche Anti-Oorlog Raad, 1916
          Noord- em Zuid Hollandsche Reddingmaatschappij, 1939
          H.M.R.M. Pekelharing-Dull, 1937-1938, 1940
          P. de Roo de la Faille, 1938
          N.N. Salverda de Grave, 1931
          C. Snouck-Hurgonje, 1927
          F.W.J.G. Snijder van Wissenkerke, 1940
          N.N. Staal, 1931
          E.C. Suermondt, 1937
          Joh. van der Steur, 1936
          N.N. Swart Abr.zn., 1905
          M. Treub, 1902
          J.A. Vetter, 1896
          A.E.M.H.J. Winckel-van Hoorn, 1938
          C. Zegers Rijser, 1941
          N.N. van der Zwaan, 1920
        - Portretfoto's van hem, groepsfoto's van hem en zijn gezin en foto's van zijn huizen in Buitenzorg (Ned.-Indië) en aan het Sweelinckplein in Den Haag, 1888, 1900, 1908, 1914, 1930 en z.d.; 1631; 1 omslag
        - Stukken betreffende zijn financiën, 1899, 1914, 1936, 1942-1943; 1632
          Zie ook inv.nrs. 1395-1406
        - Ingekomen uitnodigingen voor diners en ontvangsten in Nederlands-Indië, met menu's, visitekaartjes en twee memoranda van hem aan de gouverneur-generaal inzake de uitreiking van het Grootkruis in de Militaire Willemsorde aan luitenant-generaal J.B. van Heutz, resp. de benoeming van D.W.F. van Rees tot zijn opvolger als Algemeen Secretaris ven de Nederlands-Indische regering., 1895-1900, 1903, 1905 en z.d.; 1633; 1 omslag
        - Groepsfoto's genomen tijdens dienstreizen van de gouverneur-generaal in Nederlands-Indië, 1900, 1902; 1634; 7 stukken
        - Stukken ontvangen als lid van de Vereniging "De Sphinx"te Den Haag, 1913-1915, 1917-1918, 1921, 1924-1926; 1635; 1 omslag
          Zie ook inv.no. 1436
        - Paspoort voor hem, met menu van het diner ter gelegenheid van zijn 70e verjaardag, in drievoud, en een aantekenboekje dat hem mogelijk toebehoorde., 1927-1928 en z.d.; 1636; 3 stukken en 2 deeltjes
        - Stukken betreffende het overlijden en de crematie van hem en zijn echtgenote C.W. Hulshoff Pol, met stukken inzake de afwikkeling van hun nalatenschappen., 1934-1944, 1946, 1950, 1954; 1637; 1 omslag
          Zie ook inv. Nr. 1473
      - Caroline Wilhelmina Nederburgh-Hulshoff Pol1868-1943, 1.9
        Zie ook inv. Nr. 1437
        - Portretfoto's van haar en groepsfoto's van haar met haar kinderen., z.d.; 1638; 4 stukken
      - Izak Alexander Nederburgh1861-1941, 1.10
        - Portretfoto's van hem in ambtscostuum, met foto van hem en zijn echtgenote en dochter en met een paspoort voor hem., 1910, 1937 en z.d.; 1639; 3 stukken en 1 katern
      - Johanna Louise Nederburgh-van Gesseler Verschuir1876-1954, 1.11
        - Paspoort voor haar, 1937; 1640; 1 katern
      - Herman Gerard Nederburgh1864-1935, 1.12
        - Menu van zijn promotiepartij, gedrukt, met groepsfoto van hem en zijn gezin in Nederlands-Indië., 1890, 1899; 1641; 2 stukken
          Zie voor zijn proefschrift inv. nr. 1453
      - Anna Apollonia Nederburgh-Salverda1866-1958, 1.13
        - Ingekomen brief van haar echtgenoot Herman Gerard Nederburgh, 1902; 1642; 1 stuk
      - Maria Hermina Nederburgh1872-1963, 1.14
        - Teksten en aantekeningen van door haar gehouden voordrachten over kustgeschiedenis, met menu van het diner ter gelegenheid van haar 60e verjaardag en een artikel uit het Leidsch Dagblad naar aanleiding van haar 80e verjaardag, in tweevoud., 1925, 1932, 1939, 1952 en z.d.; 1643; 1 omslag
        - Stukken betreffende haar begrafenis op de begraafplaats Nieuw Eykenduynen te Den Haag en inzake de afwikkeling van haar nalatenschap, 1963; 1644; 1 omslag
      - Sebastiaan Cornelis Herman Nederburgh1896-1969, 1.15
        - Persoonlijk leven, 1.15.1
          - Haarlokje van hem, met geboorte-uittreksel, extract uit het Doopregister van de Protestantse Gemeente te Buitenzorg (Ned.-Indië), stukken en foto's betreffende zijn opleiding op de lagere en middelbare school en inzake zijn lidmaatschap van de padvinderij, een toneelvereniging en andere aktiviteiten., 1898, 1905-1914, 1917-1918, 1938; 1645; 1 omslag
          - Ingekomen brieven, 1908, 1912, 1914-1915, 1917-1918, 1920-1924, 1928, 1930, 1935-1938, 1942-1943, 1946-1947, 1965; 1646; 1 omslag
          - Stukken betreffende de vervulling van zijn militaire dienst, 1912-1949; 1647-1654; 5 delen, 5 katernen en 2 omslagen
            - Stukken betreffende zijn oproeping, bevordering tot reserve-officier, zijn eervol ontslag en zijn vezoek om herbenoeming tot reserve-officier in algemene dienst, met bijlagen1914-1920, 1922-1923, 1938, 1647; 1 omslag
            - Verzamelde prentbriefkaarten, met aan zijn ouders verzonden foto's van hem en zijn collega-militairen1914-1917, 1648; 1 omslag
            - Nr 38, Handleiding voor den Vestingoorlog. Gedrukt1912, 1649
            - Nr. 39, Dienstvoorschrift voor Stellingen (D.V.S.). Gedrukt1913, 1650
            - Nr. 93, Reglement op de Exercitiën der Infanterie Tweede Gedeelte, Gedrukt1915, 1651
            - Nr. 99, Pioneersvoorschrift voor de Infanterie (P.V.I. 15) Ontwerp 1915 Eerste gedeelte, veldversterkingskunst. Gedrukt1915, 1652
            - Exemplaren van de tijdschriften De Nederlandsche Verlofs-Officier, De Verlofsofficier en De Reserve-Officier,1919, 1923, 1947-1949, 1653; 5 katernen
            - De Groeps- en Sectie-Commandant der Infanterie te Velde door kapitein M.A. van der Lijke. Gedruktz.d., 1654
          - Legitimatiebewijs, menukaarten, stukken betreffende zijn lidmaatschap van de Maatschappij "Caecilia" en van de l'Ordre de Bontemps de Médoc et des Graves, stukken inzake mejuffrouw Elfriede Hulshoff Pol en inzake de genealogie van de Amerikaanse tak van de familie De Fremery, met groepsfoto en documentatie van de Rein Leven-Beweging, 1914, 1920, 1924, 1928, 1936-1937, 1951-1952, 1955, 1958, 1960, 1963, 1967 en z.d.; 1655; 1 omslag
          - Stukken betreffende zijn financiën, met polis van zijn ongevallenverzekering, 1918-1921, 1926, 1929-1930, 1939-1940, 1945-1946 en z.d.; 1656; 1 omslag
          - Stukken betreffende zijn studie in de rechten aan de universiteit te Leiden en inzake zijn deelname aan het studentenleven, met foto, 1918-1922, 1925, 1929-1930,1932, 1935, 1940,1960, 1967; 1657; 1 omslag
          - Stukken betreffende zijn verloving en huwelijk met Alide Bernardine van Houten en inzake de viering van hun trouwdag, met ingekomen felicitaties en inschrijvingsbewijs van hem als lidmaat van de Remonstrantse Gemeente te Amsterdam, 1920, 1923-1924, 1933, 1936, 1948; 1658; 1 omslag
          - Ingekomen en verzamelde familieberichten, 1925, 1930, 1947, 1952, 1958, 1968; 1659; 1 omslag
          - Stukken betreffende zijn deelname aan de door de A.N.W.B. georganiseerde Rijwiel-Toeristen-Rondrit door Nederland, 1927; 1660; 1 omslag
          - Stukken betreffende zijn ziekte, overlijden en crematie en inzake de afwikkeling van zijn nalatenschap, met retro-acta., (1947) 1969-1970; 1661
        - Openbaar leven, 1.15.2
          - Stukken ontvangen en opgemaakt als advocaat en als vennoot van de maatschap Loyens en Volmaars, belastingadviseurs te Amsterdam, 1922-1923, 1931,1944-1945,1947-1948, 1952, 1954-1955, 1957-1958, 1960-1963, 1966-1967; 1662; 1 omslag
          - Teksten van door hem geschreven artikelen en gehouden voordrachten over fiscaal-juridische onderwerpen, met verslagen en verdere bijlagen, 1932, 1939, 1957, 1960-1961 en z.d.; 1663; 1 omslag
            Zie ook inv.nr. 1471
          - Stukken betreffende zijn optreden als privaat-docent in het recht van de Europese Gemeenschappen aan de Universiteit van Amsterdam., 1960-1961, 1963-1966; 1664
            Zie ook inv.nr. 1479
      - Alide Bernardine Nederburgh-van Houten1895-1981, 1.16
        - Foto's van haar als kind en jong meisje, ca. 1900, 1910; 1665; 1 omslag
        - Inschrijvingsbewijs voor haar als lidmaat van de Remonstrantse Gemeente te Amsterdam, met akte van volmacht voor haar echtgenoot, afschrift, en ingekomen en verzamelde familieberichten, 1924, 1938, 1975, 1978; 1666; 4 stukken
      - Caroline Wilhelmine Nederburgh1924-1997, 1.17
        - Vaccinatiebewijs, met getuigschriften voor haar van het Amsterdamsch Lyceum en stukken inzake haar studie geneeskunde aan de Rijksuniversiteit te Leiden en haar werkzaamheden als assistente van de Universiteit te Amsterdam en als revalidatie-arts., 1926, 1942-1943, 1947, 1950, 1952-1954, 1957, 1959-1963, 1969, 1971 en z.d.; 1667; 1 omslag
      - Hermance Sophie Alide Nederburghgeboren 1928, 1.18
        - Aflevering van het Remonstrants Weekblad met daarin een door haar geschreven verslag van de 10e Assemblee van de International Congregational Council in Swansee (Groot-Brittannië). Gedrukt, 1966; 1668; 1 katern
    - Familie Gevers, 2
      - Paulina Jacoba Maria Gevers1833-1908, 2.1
        - Ingekomen felicitatie met haar verjaardag van N.N. Steme(?), 1905; 1669; 1 stuk
    - Familie De Stoppelaar, 3
      - Joan Wilhelm de Stoppelaar1854-1931, 3.1
        - Stukken betreffende de afwikkeling van zijn nalatenschap, 1931-1932; 1670; 1 omslag
    - Verzamelde stukken, 4
      - Open brief aan Mr. J. Heemskerk Azn., Lid van de Tweede Kamer der Staten-Generaal, naar aanleiding van zijne redevoering uitgesproken den 8en November in de Openbare Zitting Dier Kamer, namens de Studenten in de Regten aan 's Lands Hoogeschool te Leiden door eene uit hun Midden Verkozene Commissie. Gedrukt, 1860; 1671; 1 katern
      - Aflevering van het geïllustreerd weekblad Buiten met daarin artikelen over het bezoek van de Duitse Keizer Wlihelm II en Keizerin Auguste Victoria aan Graaf Bentinck op kasteel Middachten in De Steeg en over de geschiedenis van dit kasteel, met exemplaar van Vreemdelingen-Gids voor Arnhem en Omstreken. Gedrukt, 1909; 1672; 2 katernen
      - Teksten van poppenkastspelen door Jan Nelissen en door Willem Stuurman, met tekst van het toneelstuk Roofridder Kannibalis door Lou Mourik. Gedrukt, 20e eeuw; 1673; 5 katernen en 1 stuk
      - Oude inventaris op het archief., z.d.; 1674; 1 pak
        Het betreft een verzameling beschrijvingen op fiches van de huidige inv.nrs. 1-577